【裁判字號】    98,訴,2295
【裁判日期】    980813
【裁判案由】    毒品危害防制條例
【裁判全文】
臺灣臺中地方法院刑事判決              98年度訴字第2295號
公  訴  人  臺灣臺中地方法院檢察署檢察官
被      告  乙○○
上列被告因施用毒品案件，經檢察官提起公訴 (98年度毒偵字第
1868號)，被告於本院準備程序進行中就被訴事實為有罪之陳述
，經本院合議庭裁定由受命法官獨任進行簡式審判程序，判決如
下：
    主  文
乙○○施用第一級毒品，累犯，處有期徒刑捌月。
    犯罪事實及理由
一、犯罪事實：
(一)乙○○前於民國94年間因施用毒品案件，經本院裁定送觀察
    、勒戒後，認無繼續施用毒品之傾向，於民國94年2月25日
    觀察勒戒執行完畢釋放，並由臺灣臺中地方法院檢察署檢察
    官以94年度毒偵字第870號為不起訴處分在案；同年又因施
    用毒品案件，經本院以94年度訴字第1604號分別判處有期徒
    刑8月、3月，應執行有期徒刑10月確定，於95年9月22日執
    行完畢；再於95年間因施用毒品案件，經本院以96年度訴字
    第577號判處有期徒刑10月，減為有期徒刑5月確定，復於96
    年間因施用毒品、詐欺案件，分別經本院以96年度訴字第20
    96號判處有期徒刑11月、以97年度簡字第83號判處有期徒刑
    3月確定，該2罪經合併定應執行有期徒刑1年，與上開減刑
    後之有期徒刑5月接續執行，於97年9月11日假釋交付保護管
    束，於97年10月4日保護管束期滿未經撤銷，所餘刑期視為
    執行完畢。猶不知悔悟，復基於施用第一級毒品海洛因之犯
    意，於98年4月12日晚間8時許，在臺中市○○路某公園廁所
    內，以將海洛因摻水稀釋後，再以針筒注射入人體之方式，
    施用第一級毒品海洛因1次。嗣於98年4月15日晚間6時10分
    許，為警持本院核發之搜索票，在其斯時居所地臺中縣沙鹿
    鎮○○路105巷15號搜索(並未扣得任何毒品或供施用毒品之
    工具)，其於警方尚未查悉其有本案之施用第一級毒品海洛
    因犯行前，主動向司法警察自首有上揭施用海洛因犯行而就
    此部分接受審判，並於同日晚間8時6分許，經其同意採集其
    尿液送驗，結果呈現嗎啡(海洛因進入人體後水解之反應)陽
    性反應，始查獲上情。
(二)案經臺中縣警察局清水分局報請臺灣臺中地方法院檢察署檢
    察官偵查起訴。
二、理由：
(一)本案被告乙○○所犯係死刑、無期徒刑、最輕本刑為3年以
    上有期徒刑以外之罪，被告於準備程序中就被訴事實為有罪
    之陳述，經告知簡式審判程序之旨，並聽取公訴人及被告之
    意見後，本院合議庭認為適宜而依刑事訴訟法第273條之1第
    1項規定，裁定由受命法官獨任進行簡式審判程序，且依同
    法第273條之2、第159條第2項之規定，不適用傳聞法則有關
    限制證據能力之相關規定，合先敘明。
(二)據以論罪之證據名稱：
    1.被告乙○○於警詢及本院審理時之自白。
    2.臺中縣警察局清水分局職務報告書、採集尿液鑑定同意書
      、毒品案件代號與真實姓名對照表、中山醫學大學附設醫
      院檢驗科藥物檢測中心尿液檢驗報告各1紙。
    3.臺灣臺中地方法院檢察署刑案資料查註紀錄表、臺灣高等
      法院被告前案紀錄表各1份。
    4.綜上各節相互佐證，被告自白核與事實相符，應堪採信，
      本案事證明確，被告犯行堪以認定，應予依法論科。
(三)論罪與量刑：
    1.按海洛因為毒品危害防制條例第2條第2項第1款所明定之
      第一級毒品。核被告乙○○所為，係犯毒品危害防制條
      例第10條第1項之施用第一級毒品罪。被告為供已施用而
      於施用前持有第一級毒品之低度行為，為其施用之高度行
      為所吸收，不另論罪。
    2.查被告有如犯罪事實欄所載論罪科刑執行情形，有卷附臺
      灣高等法院被告前案紀錄表1份可按，其受有期徒刑執行
      完畢後5年以內再故意犯本案法定刑為有期徒刑之罪，為
      累犯，應依刑法第47條第1項規定加重其刑。
    3.被告係於有偵查犯罪職權之機關或個人發覺其犯本案施用
      第一級毒品罪前主動向承辦警員自首上開施用第一級毒品
      海洛因犯行，此據被告於警詢時供明在卷，有被告警詢筆
      錄在卷可參。被告在警員未發現有確切之根據得為合理之
      懷疑前 (本案並未查扣得任何毒品或供施用毒品之工具，
      見臺中縣警察局清水分局搜索筆錄，扣押物品目錄表)，
      即主動供述其施用第一級毒品海洛因，並接受裁判，符合
      自首之規定，爰依刑法第62條前段規定，減輕其刑，並依
      法先加重後減輕之。
    4.爰審酌被告前經觀察、勒戒之執行，仍未能戒斷其施用毒
      品之惡習，猶因施用海洛因再犯本案，無視於毒品對於自
      身健康之戕害及國家對於杜絕毒品犯罪之禁令，顯未衷心
      悛悔，漠視法令之禁制，惟兼衡酌其施用海洛因所生危害
      實以自戕健康為主，於他人尚無明顯重大危害，及犯後終
      能供認無隱，態度尚佳等一切情狀，量處如主文所示之刑
      。
三、應適用之法條：
    依刑事訴訟法第273條之1第1項、第299條第1項前段、第310
    條之2、第454條，毒品危害防制條例第10條第1項，刑法第1
    1條前段、第47條第1項、第62條前段，判決如主文。
本案經檢察官甲○○到庭執行職務。
中    華    民    國    98    年    8     月    13    日
                  刑事第十六庭    法  官  簡芳潔
以上正本證明與原本無異。
如不服本判決應於收受送達後10日內向本院提出上訴書狀，並應
敘述具體理由；其未敘述上訴理由者，應於上訴期間屆滿後20日
內向本院補提理由書（均須按他造當事人之人數附繕本）「切勿
逕送上級法院」。
                                  書記官  呂苗澂
中    華    民    國    98    年    8     月    13    日
附錄論罪科刑法條全文：
毒品危害防制條例第10條
施用第一級毒品者，處6月以上5年以下有期徒刑。
施用第二級毒品者，處3年以下有期徒刑。


司法院資訊處製作；財團法人民間司法改革基金會備份。
